【裁判字號】    89,交易,221
【裁判日期】    900620
【裁判案由】    過失傷害
【裁判全文】
臺灣彰化地方法院刑事判決                        八十九年度交易字第二二一號
    公  訴  人  臺灣彰化地方法院檢察署檢察官
    被      告  丙○○
右列被告因過失傷害案件，經檢察官提起公訴（八十八年度偵字第一一一八九號），
本院判決如左︰
    主  文
丙○○因過失傷害人，處拘役伍拾日。如易科罰金，以佰元折算壹日。
    事  實
一、丙○○於民國八十八年十月十一日中午十二時四十五分許，駕駛車牌號碼Ｎ０─
    三二八一號自用小客貨車，沿彰化縣彰化市○○街二七０巷，由東往西方向行駛
    至與忠勢街口無號誌交岔路口直行時，應注意減速慢行，做隨時停車之準備；且
    如同為直行車，左方車應停讓右方車先行。而依當時天候晴、視距良好，道路無
    缺陷、無障礙，無何不能注意之情狀，竟疏未注意及之，屬左方車猶貿然行駛，
    致所駕駛之前開自用小客貨車右保險桿端與右前車門下與沿忠勢巷，由北往南方
    向駛至直行，屬右方車，由乙○○騎乘，後載其弟甲○○，車牌號碼ＫＧＹ─二
    ０七號機車左側發生擦撞，使機車與騎乘者均倒地，乙○○因之受有左背部挫傷
    ；甲○○因之受有左膝挫傷、瘀血之傷害。
二、案經乙○○、甲○○訴請彰化縣警察局彰化分局報由台灣彰化地方法院檢察署檢
    察官偵查起訴。
    理  由
一、訊據被告坦承於上開時、地駕車與乙○○兄弟所騎乘之機車發生碰撞，致乙○○
    兄弟受有傷害之情，惟否認有何犯行，辯稱，係乙○○兄弟所騎乘之機車來撞到
    伊所駕駛之自用小客貨車云云。經查，被告前開犯行，業據告訴人乙○○兄弟指
    訴綦詳，又被告駕車沿彰化縣彰化市○○街二七０巷，由東往西方向行駛，相對
    於告訴人騎乘之機車沿忠勢街由北往南方向行駛，係屬左方車；並依車禍後保持
    現場經警方所測得之前開交岔路口東邊路寬為四．一五公尺（即被告已經過之西
    勢街二七０巷口），南方路寬為五．九六公尺（即被告欲駛過之忠勢街路寬），
    告訴人所騎乘機車前輪倒地處距交岔路口東邊為一．八０公尺，拉垂直延長至東
    邊即距南方路口端為三．四０公尺，被告所駕車輛係停於往西距機車前後輪各二
    ．三０公尺與一．九０公尺處，現場無碰撞掉落物、無機車倒地滑行之刮痕．已
    經處理本件車禍之警員李日智證述至明，並有其所繪之道路交通事故調查報告表
    在卷可稽，衡諸物理之常，足認前開機車倒地處即係二車碰撞處，而碰撞後自用
    小客車係稍往前停住，非於二車碰撞處煞停，故二車碰撞處約即交岔路口中心附
    近。另依車輛碰損之處，機車為左側車身，自用小客貨車為車頭右保險桿端與右
    前車門下，有警於八十八年十月十一日所攝存證相片在卷可憑，更徵二車係約同
    時抵達碰撞處。按諸車輛行至無號誌交岔路口時，應注意減速慢行，做隨時停車
    之準備；且如同為直行車，左方車應停讓右方車先行，道路交通安全規則第九十
    三條第一項第四款、第一百零二條第一項第二款分別定有明文，被告駕車自應注
    意及之，乃無何不能注意之情，為左方車，約與機車同時抵前開交岔路口，而疏
    無減速停讓，猶貿然行進，所為自有未符前開交通法規之過失。復告訴人因之受
    有前開傷害，已據出診斷書二紙在卷可憑，係與被告之前開過失行為間具相當因
    果關係至明。雖被告嗣於本院審理時另陳碰撞處應係自用小客貨車加油口旁邊車
    體凹損處，並提出相片供，但依車體高度言，機車能否撞及該處，已然有疑；
    況相片係於八十九年十一月十日、十一日所攝，非車禍當時所攝，顯無足引以為
    據至灼。故綜上，認被告所辯無足採取，本件事證明確，被告犯行堪予認定。
二、核被告所為，係犯刑法第二百八十四條第一項前段之過失傷害罪。被告一過失行
    為致被害人二人受有傷害，觸犯二罪名，應論以想像競合犯，從一重處斷。爰審
    酌被告之品性、過失程度、犯後態度，被害人所受之傷害，被告肇事後尚未與被
    害人達成民事和解等一切情狀，量處如主文所示之刑，並諭知易科罰金之折算標
    準，以示懲儆。
據上論斷，應依刑事訴訟法第二百九十九條第一項前段，刑法第二百八十四條第一項
前段、第五十五條前段、第四十一條第一項，罰金罰鍰提高標準條例第一條前段、第
二條，判決如主文。
中    華    民    國      九十      年       六      月      二十       日
                                臺灣彰化地方法院交通法庭
                                   法      官 洪  榮  謙
右正本證明與原本無異。
如不服本判決，應於判決送達後十日內向本院提出上訴狀（須附繕本）。
告訴人或被害人對於判決如有不服具備理由請求檢察官上訴者，其上訴期間之計算係
以檢察官收受判決正本之日期為準。
                                   法院書記官 張  木  松
中    華    民    國      九十      年       六      月     二十二      日
刑法第二百八十四條
因過失傷害人者，處六月以下有期徒刑、拘役或五百元以下罰金。致重傷者，處一年
以下有期徒刑、拘役或五百元以下罰金。
從事業務之人，因業務之過失傷害人者，處一年以下有期徒刑、拘役或一千元以下罰
金。致重傷者，處三年以下有期徒刑、拘役或二千元以下罰金。


司法院資訊處製作；財團法人民間司法改革基金會備份。
